臺灣臺北地方法院刑事判決　　　　　　　　　　　　九十一年度易字第一二六六號
　　公　訴　人　臺灣臺北地方法院檢察署檢察官
　　被　　　告　乙○○
右列被告因家庭暴力之傷害案件，經檢察官聲請簡易判決處刑（九十一年偵字第一一
九三三號），本院認不宜以簡易判決處刑，改依通常程序審理，判決如左：
    主  文
乙○○連續傷害人之身體，處拘役伍拾伍日，如易科罰金，以佰元折算壹日。
    事  實
一、乙○○係甲○○○之女婿，丁○○之連襟，乙○○與甲○○○及丁○○為家庭暴
    力防治法所稱之家庭成員，乙○○因與妻子張國華相處之問題，與甲○○○、丁○○等親屬素有嫌隙。迨於民國九十一年四月三十日下午九時許，甲○○○在女
    婿丁○○、女兒張國珍及孫兒即乙○○之子丙○○陪同下，共往乙○○位在臺北
    市○○區○○路四段六十二巷十之一號一樓之住處探望張國華，乙○○因不滿甲○○○不將張國華殘障手冊交還，與甲○○○、丁○○發生口角，甲○○○與丁○○見狀欲步出庭院，惟乙○○竟基於傷害之概括犯意，自後追出，先以右手徒
    手毆打甲○○○之右臉頰，丁○○見狀予以勸阻，二人進而拉扯，乙○○竟承前
    該傷害之概括犯意，出手毆打丁○○，終致甲○○○受有右頰至耳後挫傷之傷害
    ，丁○○受有顏面二Ｘ○．一公分共四處、頸部三Ｘ○．一公分、一Ｘ○．一公
    分、一Ｘ０．一公分、一Ｘ０．一公分與左前臂一Ｘ○．一公分淺創之傷害。
二、案經甲○○○、丁○○訴由臺北市政府警察局文山第一分局報請臺灣臺北地方法
    院檢察署檢察官聲請簡易判決處刑，惟本院認不宜以簡易判決處刑，改依通常程
    序審理。
    理  由
一、訊之被告乙○○矢口否認有任何傷害告訴人甲○○○與丁○○之犯行，辯稱：告
    訴人二人身上之傷是自己造成的，且伊之右手不可能打到甲○○○之右臉，而其
    子丙○○與甲○○○同住，其所為證言不實云云。惟查：右揭事實迭經告訴人於
    警訊、偵查及本院調查中指述甚詳，且互核大致相符，復據證人即被告乙○○之
    子丙○○於本院審理時到庭證稱：「（請敘述當天情形？）我跟我的外婆甲○○○、還有丁○○還有張國珍一起到派出所備案，我們想去看母親張國華，因為我
    們怕回去會遭遇到不能預料的狀況。後來我們一起開車到興隆路的住處看我母親
    ，看的時候，我的母親躺在床上，因為她的腿不好，我外婆跟我母親講說希望帶
    她去看中醫，還有講一些安慰的話，我的父親站在廁所外面，就講說我的母親一
    天到晚都在睡，什麼事情也不做，後來我們就一起走到客廳，父親就走到客廳來
    ，說殘障手冊為何都不給他，然後就在客廳吵起來，我外婆及丁○○就跟我父親
    吵起來，我父親就把他自己穿的拖鞋用腳把它踢開，擺架子想打人。後來我外婆
    就跟丁○○講說我們走好了，後來在院子裡又吵起來，我的父親從我外婆的後面
    用右手打我外婆的耳朵，哪一邊我不記得，我外婆的耳環也掉了，我外婆的耳朵
    因此也嗡嗡叫，丁○○就跟我父親講說你為何打岳母，他們就吵起來，我的父親
    就從台階走下來，因為地上濕濕的，我的父親就滑倒了，我們因為怕他打我們，
    所以丁○○就壓著他，不讓他起來」「（你的父親乙○○與丁○○如何發生爭執
    ？）我的父親先打我外婆，丁○○就去擋他，我沒有看到他們有拉扯或打架，我
    只有看到丁○○壓著我父親。」（見本院九十一年十月二十九日第五頁、第六頁
    ），又其於偵查中證稱：被告出手打甲○○○一下耳光後，經丁○○阻止，被告
    也抓丁○○之臉及脖子等語（見偵卷第二十七頁），而證人丙○○與被告為父子
    關係，既無深仇大恨，當無任意誣攀陷父親於不義之理，且證人丙○○能清楚述
    及案發狀況及大部分細節，並與告訴人所指情節大致相符，況告訴人二人遭被告
    毆打後，隨即前往台北市立萬芳醫院驗傷，其傷勢與證人丙○○所證被告出手毆
    打告訴人之身體部位亦相符合，此有臺北市立萬芳醫院於九十一年四月三十日出
    具之萬甲診字第四Ｏ五三號、第四Ｏ五四號甲種診斷證明書二紙附卷可稽，是證
    人丙○○之證詞應屬可採，顯見告訴人二人所受之傷害係遭被告毆打所致，應堪
    認定。至被告質疑伊不可能以右手打到告訴人甲○○○之右臉頰，已據證人丙○○證述詳實，其空言否認，應係妄言，本案事證明確，被告犯行洵堪認定。
二、核被告所為，係犯刑法第二百七十七條第一項之傷害罪。被告先後二次傷害犯行
    ，時間緊接，罪名與構成要件相同，顯係基於概括犯意而為，應依刑法第五十六
    條連續犯之規定論以一罪，並加重其刑。爰審酌被告之品行、犯罪之動機、目的
    、手段、犯罪時所受之刺激、告訴人所受之傷害及被告犯罪後之態度等一切情狀
    ，量處如主文所示之刑，並諭知易科罰金之折算標準，以資懲儆。
據上論斷，應依刑事訴訟法第四百五十二條、第二百九十九條第一項前段，刑法第五
十六條、第二百七十七條第一項、第四十一條第一項前段，罰金罰鍰提高標準條例第
一條前段、第二條判決如主文。
本案經檢察官呂建興到庭執行職務。
中    華      民      國      九十一      年    十一    月    十二    日
                                      臺灣臺北地方法院刑事第六庭
                                          法  官   劉嶽承
右正本證明與原本無異。
如不服本判決，應於判決送達後十日內向本院提出上訴狀(應抄附繕本)。告訴人
或被害人如對於本判決不服者，應具備理由請求檢察官上訴，其上訴期間之計算
係以檢察官收受判決正本之日期為準。
                                          書記官    張耀鴻
中    華      民      國      九十一      年    十一    月    十二    日
附錄本案論罪科刑法條全文
刑法第二百七十七條
一傷害人之身體或健康者，處三年以下有期徒刑、拘役或一千元以下罰金。
二犯前項之罪、因而致人於死者，處無期徒刑或七年以上有期徒刑，致重傷者，處三
　年以上十年以下有期徒刑。
